【裁判字號】    97,訴,2177
【裁判日期】    970625
【裁判案由】    毒品危害防制條例
【裁判全文】
臺灣臺中地方法院刑事判決              97年度訴字第2177號
公  訴  人  臺灣臺中地方法院檢察署檢察官
被      告  甲○○
                    （另案於臺灣臺中監獄臺中分監執行中）
上列被告因違反毒品危害防制條例案件，經檢察官提起公訴（九
十七年度毒偵字第二四二二號），本院合議庭裁定進行簡式審判
程序，判決如下：
    主    文
甲○○施用第一級毒品，累犯，處有期徒刑壹年壹月。又施用第
二級毒品，累犯，處有期徒刑陸月。應執行有期徒刑壹年肆月。
    犯罪事實
一、甲○○前因竊盜及偽造文書案件，經本院以九十三年度易字
    第八五一號判決分別判處有期徒刑一年六月及四月確定；又
    因施用第一、二級毒品案件，經本院以九十三年度訴字第二
    一七四號判決分別判處有期徒刑十月及四月確定；上開四罪
    嗣經本院裁定應執行有期徒刑二年七月確定，於民國九十六
    年三月二十七日假釋出監，至九十六年四月十七日假釋期滿
    未經撤銷，以已執行完畢論。又因施用毒品案件，經觀察、
    勒戒後，認無繼續施用毒品之傾向，於九十二年二月十日觀
    察、勒戒執行完畢釋放出所；惟其又於上開觀察、勒戒執行
    完畢釋放後五年內，自九十三年六月間起至九十三年七月三
    十日止連續施用第一級毒品海洛因多次，又於九十三年七月
    二十九日施用第二級毒品安非他命一次，嗣經本院以前揭九
    十三年度訴字第二一七四號判決判處徒刑確定。詎甲○○仍
    不知悔改，復基於施用第一級毒品之犯意，於九十七年三月
    二十五日之某時，以將海洛因置於針筒內注射之方式，在臺
    中縣太平市○○里○○路三十五巷六號住處內，施用第一級
    毒品海洛因一次。甲○○另基於施用第二級毒品之犯意，於
    九十七年三月二十五日之某時，以將甲基安非他命置於玻璃
    球內點火燃燒吸食煙氣之方式，在上址住處施用第二級毒品
    甲基安非他命一次。嗣於九十七年三月二十七日上午九時二
    十分許，在臺中市北屯區○○○路○段二００巷二號前為警
    查獲，經警徵得甲○○同意採其尿液送驗，結果呈嗎啡及甲
    基安非他命陽性反應，始悉上情。
二、案經臺中市警察局第五分局報告臺灣臺中地方法院檢察署檢
    察官偵查起訴。
    理    由
一、被告甲○○於準備程序中，先就上開犯罪事實為有罪之陳述
    ，且所犯係死刑、無期徒刑、最輕本刑為三年以上有期徒刑
    以外之罪，經本院合議庭依刑事訴訟法第二百七十三條之一
    第一項之規定，裁定由法官一人獨任進行簡式審判程序，合
    先敘明。
二、上開犯罪事實，業據被告甲○○於偵查及本院審理時坦承不
    諱，且被告於前揭時、地為警查獲後，經警採其尿液送驗結
    果，確呈嗎啡（施用海洛因者會在其體內代謝為嗎啡成分殘
    留，並經由尿液排出）及甲基安非他命陽性反應，有中山醫
    學大學附設醫院檢驗科藥物濫用檢測中心檢驗報告、尿液代
    號與真實姓名對照表各一份在卷可參，足徵被告前揭自白應
    屬實情。而被告前因施用毒品案件，經觀察、勒戒後，認無
    繼續施用毒品之傾向，於九十二年二月十日觀察、勒戒執行
    完畢釋放出所；惟其又於上開觀察、勒戒執行完畢釋放後五
    年內，自九十三年六月間起至九十三年七月三十日止連續施
    用第一級毒品海洛因多次，又於九十三年七月二十九日施用
    第二級毒品安非他命一次，嗣經本院以九十三年度訴字第二
    一七四號判決判處徒刑確定等情，有臺灣高等法院被告前案
    紀錄表、刑案資料查註紀錄表、刑事判決各一份附卷可按。
    本案事證已臻明確，被告犯行洵堪認定。
三、查被告甲○○前因施用毒品案件，經觀察、勒戒執行完畢並
    釋放後，曾於五年內再度施用第一、二級毒品並依法追訴處
    罰，縱其於本案之施用毒品犯罪時間距離先前觀察、勒戒執
    行完畢釋放已逾五年，仍不合於「五年後再犯」之規定，且
    因被告已於「五年內再犯」，顯見其再犯率甚高，即應依毒
    品危害防制條例第十條之規定處罰（最高法院九十五年第七
    次刑事庭會議決定參照）。核被告所為，係犯毒品危害防制
    條例第十條第一項、第二項之施用第一、二級毒品罪。被告
    為供自己施用之目的而持有上開毒品，其於施用前後持有海
    洛因及甲基安非他命之低度行為，應各為施用之高度行為所
    吸收，均不另論罪。至被告所犯上開二罪間，犯意各別，行
    為互殊，應予分論併罰。查被告前因竊盜及偽造文書案件，
    經本院以九十三年度易字第八五一號判決分別判處有期徒刑
    一年六月及四月確定；又因施用第一、二級毒品案件，經本
    院以九十三年度訴字第二一七四號判決分別判處有期徒刑十
    月及四月確定；上開四罪嗣經本院裁定應執行有期徒刑二年
    七月確定，於九十六年三月二十七日假釋出監，至九十六年
    四月十七日假釋期滿未經撤銷，以已執行完畢論，有臺灣高
    等法院被告前案紀錄表及刑案資料查註紀錄表在卷可按。其
    受有期徒刑之執行完畢，五年內故意再犯本件法定本刑有期
    徒刑以上之罪，為累犯，均應依法加重其刑。爰審酌被告曾
    因施用毒品犯行接受觀察、勒戒及入監服刑，猶未能從中記
    取教訓，深切體認毒品危害己身健康之鉅，反而再次趁隙施
    用海洛因及甲基安非他命，顯見被告自制能力尚有未足，而
    有接受相當期間監禁教化之必要，以促其及早矯正吸毒惡習
    ；而被告又因施用第一、二級毒品案件，經本院於九十七年
    二月二十九日以九十七年度訴字第一六二號判決分別判處有
    期徒刑一年及五月，應執行有期徒刑一年二月（業已確定，
    迄今尚未執畢），有前揭臺灣高等法院被告前案紀錄表及該
    案刑事判決在卷可稽，則被告於該案判決後，旋又再犯本件
    施用毒品罪行，顯見被告沉溺毒害至深，戒毒意志亦非堅定
    ，品行不佳；惟念及施用毒品固戕害個人健康至鉅，然就他
    人權益之侵害仍屬有限，及其犯罪目的、手段、在偵審期間
    坦承全部犯行之態度、具有國中畢業學歷之智識程度等一切
    情狀，分別量處如主文所示之刑，並定其應執行之刑，以示
    懲儆。
據上論斷，應依刑事訴訟法第二百七十三條之一第一項、第二百
九十九條第一項前段，毒品危害防制條例第十條第一項、第二項
，刑法第十一條前段、第四十七條第一項、第五十一條第五款，
判決如主文。
本案經檢察官乙○○到庭執行職務。
中    華    民    國    97    年    6     月    25    日
                  刑事第七庭  法  官  高文崇
上正本證明與原本無異。
如不服本判決，應於送達後十日內向本院提出上訴狀（須附繕
本），上訴於台灣高等法院台中分院。
                              書記官  林淑慧
中    華    民    國    97    年    6     月    25    日
附錄本案論罪科刑法條：
毒品危害防制條例第十條第一項、第二項：
施用第一級毒品者，處六月以上五年以下有期徒刑。
施用第二級毒品者，處三年以下有期徒刑。


司法院資訊處製作；財團法人民間司法改革基金會備份。
